# 请教一个关于销售收入具体确认时点的问题

提问人：suli621 时间：2016-06-28 21:19:52
某公司销售自产产品，客户买入后做原材料核算。目前公司使用的收入确认选择是发货后 15 天，如果客户无异议、无退货，则账面确认收入。而且公司目前将客户如对质量有异议需在发货后 15 天内反馈这一条款写入了销售合同中。
我的疑问是，对于销售不需要安装的产品，一般具体收入确认时点为对方验收入库。这种以消极方式的具体收入确认原则是否合适。
这个收入确认选择是会计师为客户定的，主要是考虑如过以验收入库确认收入，就需要大量的验收单做依据，但如果实际当中验收单不全会影响审计程序的执行。
这样的收入确认选择是否符合准则要求，请版主帮忙解答疑惑，谢谢！

回答人：chenyiwei
这种做法感觉较为激进。尤其是如果该公司准备IPO或者进行其他资本运作，则应要求以积极方式获取客户已收到货物并验收入库的证据，以表明其风险和报酬确实已经转移。 目前的做法只有同时满足以下条件时才是可接受的：（ 1 ）销售合同明确约定货物的毁损、灭失风险在货物发出时转移给购买方；（ 2 ）购买方只有发生质量瑕疵时才能要求退货，且合同明确约定退货申请需在发货后 15日内提出，过期不得再提出退换货，也不得以其他理由提出退换货；（ 3 ）按照历史经验和客户情况， 15 天时间足以完成货物运输和买方的验收程序。